【裁判字號】    97,訴,1275
【裁判日期】    970625
【裁判案由】    妨害自由等
【裁判全文】
臺灣板橋地方法院刑事判決              97年度訴字第1275號
公  訴  人  臺灣板橋地方法院檢察署檢察官
被      告  乙○○
上列被告因恐嚇取財等案件，經檢察官提起公訴（96年度偵字第
28465號），本院依簡式審判程序，判決如下：
    主  文
乙○○共同犯恐嚇取財罪，累犯，處有期徒刑肆月，如易科罰金
，以新臺幣壹仟元折算壹日，扣案之棒球棍壹枝沒收；又共同犯
私行拘禁罪，累犯，處有期徒刑參月，如易科罰金，以新臺幣壹
仟元折算壹日；應執行有期徒刑陸月，如易科罰金，以新臺幣壹
仟元折算壹日，扣案之棒球棍壹枝沒收。
    事      實
一、乙○○前於民國九十一年間因傷害案件，經本院以九十一年
    度訴字第一五○二號判決判處有期徒刑八月確定，於九十二
    年十一月二十五日執行完畢。詎仍不知悔改，與丙○○（另
    行審結）、姓名年籍不詳綽號「阿肥」及十位姓名年籍不詳
    之成年男子，基於意圖為自己不法所有及私行拘禁之犯意聯
    絡，於九十六年十月六日凌晨二時三十分許，至甲○○所任
    職之位於臺北市○○○路二百七十九號「阿生工房」汽車修
    配廠，以甲○○與其妻許佩晴有染為由，共同徒手毆打甲○○，並強行將甲○○以汽車載至臺北縣蘆洲市○○路六十九
    號三樓，對甲○○拳打腳踢，致甲○○受有右肘、右側腹、
    右肩、右臂、右足多處瘀紅及左足瘀腫等傷害（傷害部分業
    經甲○○撤回告訴，另行審結），並要求甲○○簽立三張合
    計新臺幣（下同）五十萬之本票及承諾不再與許佩晴發生性
    行為之切結書，並以要對甲○○提出妨害家庭告訴為由，脅
    迫甲○○交付五十萬元，並限制甲○○之行動自由達十五個
    小時之久，後經甲○○向其老闆羅宏生求援，並與乙○○討
    價還價，以先交付五萬元，另按月交付五萬元方式協議，始
    於同日下午六時許，由綽號「阿肥」之男子，帶甲○○至臺
    北縣蘆洲集賢路某加油站，由羅宏生交付五萬元予「阿肥」
    之男子，始釋收甲○○，嗣於九十六年十一月二十三日下午
    四時四十分許，在停放於臺北縣蘆洲市○○路四百一十號旁
    之空地之丙○○所有之車號四一三五－ＥＴ號自小客車內查
    獲其所有之前開棒球棍一枝，始知上情。
二、案經甲○○訴由臺北縣政府警察局蘆洲分局報告臺灣板橋地
    方法院檢察署檢察官偵查起訴，本院於準備程序中，乙○○
    就被訴事實為有罪之陳述，經告知簡式審判程序之旨，並聽
    取各當事人之意見後，裁定進行簡式審判程序。
    理  由
一、上揭犯罪事實，業據被告乙○○於本院審理時坦承不諱，核
    與證人即共同被告丙○○、證人羅宏生、許珮晴於警詢及偵
    查時證述之情節相符，並有臺北市聯合醫院和平醫院之診斷
    證書一紙、切結書四紙在卷可查，並有扣案之棒球棍一枝可
    證，足認被告前揭自白與事實相符，堪予採信。本案事證明
    確，被告犯行已堪認定，自應依法論科。
二、核被告所為，係犯刑法第三百零二條第一項前段之私行拘禁
    罪、同法第三百四十六條第一項之恐嚇取財罪。被告與丙○○、姓名年籍不詳綽號「阿肥」及十位姓名年籍不詳之成年
    男子間，就上揭犯行有犯意聯絡及行為分擔，為共同正犯。
    被告所犯上揭二罪間，犯意各別，行為不同，應分論併罰。
    被告前因傷害案件，經本院以九十一年度訴字第一五○二號
    判決判處有期徒刑八月確定，於九十二年十一月二十五日執
    行完畢，有臺灣高等法院被告前按記錄表一份附卷可查，被
    告於有期徒刑執行完畢之後，五年之內再犯本案最重本刑有
    期徒刑以上之罪，應各依刑法第四十七條第一項之規定加重
    其刑。被告因認告訴人與其妻有染，憤而率眾為上揭犯行，
    顯係過激之舉，然事後與告訴人達成和解，頗具悔意，其犯
    罪之情狀顯可憫恕，認科以法定最輕刑度，猶嫌過重，爰酌
    量減輕其刑，並依法先加後減。爰分別審酌被告前有傷害、
    毒品等多項前科，素行不佳，有前開前科記錄表可稽，暨其
    犯罪之動機、目的、對於告訴人造成傷害之程度，犯罪後自
    知事證明確，未多為無謂辯解而坦承犯行，並表示願確實悔
    改之態度，兼衡被告已與告訴人達成和解等一切情狀，從輕
    量處如主文所示之刑，並諭知易科罰金之折算標準暨定其應
    執行刑，以資懲儆。扣案之棒球棍一枝為共同被告丙○○所
    有，供其等為本案恐嚇取財犯行所用之物，業據其等供承在
    卷，爰依刑法第三十八條第一項第二款宣告沒收。
據上論斷，應依刑事訴訟法第273 條之1 、第299 條第1 項前段
，刑法第346 條第1 項、第28條、第47條第1 項、第59條、第41
條第1 項前段、第51條第5 款、第38條第1 項第2 款，刑法施行
法第1 條之1 第1 項、第2 項前段，判決如主文。
本案經檢察官靳開聖到庭執行職務
中    華    民    國    97    年    6     月    25    日
                  刑事第三庭  法  官  王偉光
上列正本證明與原本無異。
如不服本判決，應於判決送達後十日內檢附理由向本院提出上訴
狀（應附繕本），上訴於臺灣高等法院。
                              書記官  陳宥伶
中    華    民    國    97    年    6     月    25    日
附錄本案所犯法條全文
中華民國刑法第302條
私行拘禁或以其他非法方法，剝奪人之行動自由者，處5 年以下
有期徒刑、拘役或3 百元以下罰金。
因而致人於死者，處無期徒刑或7 年以上有期徒刑，致重傷者，
處3 年以上10年以下有期徒刑。
第 1 項之未遂犯罰之。
中華民國刑法第346條
意圖為自己或第三人不法之所有，以恐嚇使人將本人或第三人之
物交付者，處六月以上五年以下有期徒刑，得併科一千元以下罰
金。
以前項方法得財產上不法之利益，或使第三人得之者，亦同。
前二項之未遂犯罰之。


司法院資訊處製作；財團法人民間司法改革基金會備份。
